# 政府专项资金项目，专项应付款形成的资本公积，可否转增股本或净资产折股？

提问人：zhs7403 时间：2015-02-04 16:02:39
政府专项资金项目，专项应付款形成的资本公积，可否转增股本或净资产折股？ 我理解没有规定不可以.不知是否有禁止?

回答人：chenyiwei
如果这部分资本公积没有明确为国家独享的，则由全体股东按比例享有，计入“资本公积——资本溢价”，可用于转增资本，以及在整体变更时折合为股份有限公司的股本。